---
title: "Spark"
engine: knitr
date: 2023-10-21
date-modified: today
description: "Installation de spark, sparklyr"
categories: [Installer]
citation: 
  url: https://tblk.github.io/data-tips/spark/ 
draft: false
execute: 
  eval: false
  freeze: false
---

# Installation du package R sparklyr

```{r}
install.packages("sparklyr")
```

# Installation de Java

Pour installer **Spark**, il faut d'abord installer **Java**.

```{bash}
java -v # vérifier que java n'est pas installé
sudo apt update
sudo apt install default-jre
sudo apt install default-jdk
```

# Installer Spark

Toutes les dernières versions de **Spark** ne fonctionnent pas avec la dernière version de **Java**, d'où :

```{r}
sparklyr::spark_install(version = "3.1")
```

# Se connecter

```{r}
sc <- sparklyr::spark_connect(master = "local")
sparklyr::spark_disconnect("sc")
```

# Pourquoi Spark ?

Essentiellement pour la *modélisation* sur des données volumineuses. Pour les manipulations simples il est semble beaucoup plus simple d'utiliser **arrow**, éventuellement en conjonction avec **duckdb**. 