---
title: "Océrisation"
description: "Installation et utilisation de tesseract"
date: 2023-10-20
date-modified: today
categories : [Récolter]
citation: 
  url: https://tblk.github.io/data-tips/ocerisation/ 
draft: false
engine: knitr
execute: 
  eval: false
---

Voir le [site de la librairie](https://tesseract-ocr.github.io/tessdoc/Installation.html), la page github du [package R](https://github.com/ropensci/tesseract) et celle du [plugin Zotero](https://github.com/UB-Mannheim/zotero-ocr).

## Installation Ubuntu

Vérifier s'il n'est pas déjà installé :

```{bash}
tesseract -v
```

Si ce n'est pas le cas :

```{bash}
sudo apt install tesseract-ocr # installe aussi le paquet anglais
sudo apt install tesseract-ocr-fra # installe le paquet français
sudo apt install libtesseract-dev # developper tools : nécessaires pour installer le package R
```

## Installation du package R

**tesseract** dépend de **pdftools**, qui requiert l'installation de **poppler**. D'où :

```{bash}
sudo apt install libpoppler-cpp-dev
```

Puis :

```{r}
install.packages("pdftools")
```

Si on a oublié l'installation des *developper tools*, il est nécessaire de les installer. Ceci marche également :

```{bash}
sudo apt install libtesseract-dev libleptonica-dev
```

Enfin :

```{r}
install.packages("tesseract")
```

## Installation du plugin Zotero

Depuis le fichier .xpi, tout simplement.
