---
title: "Ambivalence de l'attachement au travail"
subtitle: "Intervention pour Agribio"
author: "Théo Boulakia"
date: 2025-02-04
date-format: long
lang: fr
format: revealjs
---

```{r packages}
library(tidyverse) |> suppressPackageStartupMessages()
library(targets)
library(ggtext)
library(ggiraph)
```

```{r store}
store = fs::path_home("these", "_targets")
```

```{r data}
tar_load(pcs2003, store = store)
tar_load(tt, store = store)
tar_load(sante, store = store)
tar_load(sante_order, store = store)
tar_load(ambivalence13, store = store)
tar_load(pe_umap, store = store)
```

## Temps de travail

```{r tt_plot}
tt_plot = tt |>
  arrange(hhc) |> 
  mutate(rank = row_number()) |>
  mutate(agri = if_else(str_detect(p, "^1"), TRUE, FALSE)) |> 
  ggplot(aes(x = rank, y = hhc)) +
  geom_point_interactive(aes(color = agri, tooltip = p_libelle),
                         alpha = 1) +
  guides(color = "none") +
  scale_color_manual(values = c("TRUE" = "red", "FALSE" = "black")) +
  labs(x = "1 point = 1 profession (486 professions)",
       y = "Heures travaillées **en moyenne** par semaine") +
  theme_minimal() +
  theme(axis.text.x = element_blank(),
        axis.title = element_markdown())
  
girafe(ggobj = tt_plot)
```

## Questions {.smaller}

- Pensez-vous pouvoir faire le même travail jusqu'à la retraite ?
- Le souhaitez-vous ?
- Seriez-vous ou auriez-vous été heureux qu'un de vos enfants fasse le même métier que vous ?
- Est-ce qu'il vous arrive de penser à votre travail même quand vous n'y êtes pas ?
- Pensez-vous que votre travail influence votre santé ?
- Dans votre travail, à quelle fréquence vous arrive-t-il de ressentir les sentiments suivants :
   + De l'ennui ?
   + Le sentiment d'être exploité ?

## Travail/Santé

```{r influence_plot}
influence_plot = ambivalence13 |> 
  left_join(pcs2003, by = join_by(pe == p)) |>
  ggplot(aes(x = pct_influence_2, y = pct_influence_3)) +
  geom_point_interactive(aes(color = pct_influence_1, tooltip = p_libelle),
             size = 4) +
  labs(x = "Mon travail est plutôt **bon** pour ma santé (%)",
       y = "Mon travail est plutôt **mauvais** pour ma santé (%)",
       color = "Mon travail\nn'influence pas\nma santé") +
  theme_minimal() +
  scale_color_viridis_c() +
  theme(axis.title = element_markdown())
girafe(ggobj = influence_plot)
```

## Travail/Santé (éleveurs)

```{r influence_hightlight}
ambivalence13 |> 
  left_join(pcs2003, by = join_by(pe == p)) |>
  ggplot(aes(x = pct_influence_2, y = pct_influence_3)) +
  geom_point(aes(color = pct_influence_1), size = 4) +
  labs(x = "Mon travail est plutôt **bon** pour ma santé (%)",
       y = "Mon travail est plutôt **mauvais** pour ma santé (%)",
       color = "Mon travail\nn'influence pas\nma santé") +
  theme_minimal() +
  scale_color_viridis_c(labels = round) +
  theme(axis.title = element_markdown()) +
  gghighlight::gghighlight(pe == "131d")
```

## Proximités

```{r pe_umap_plot}
pe_umap_plot = pe_umap |> 
  mutate(cs = str_extract(pe, "^.")) |> 
  ggplot() +
  geom_point_interactive(aes(x = V1,
                             y = V2,
                             color = cs,
                             tooltip = p_libelle),
                         size = 3) +
  scale_color_brewer(palette = "Accent", direction = -1, guide = "none") +
  theme_void() +
  theme(panel.background = element_rect(fill = "#555555"),
        plot.background = element_rect(fill = "#555555"))

girafe(ggobj = pe_umap_plot)
```

## Santé

```{r sante_plot}
sante |> 
  left_join(sante_order, by = "p") |>
  filter(sante_coord < quantile(sante_coord, 0.02) |
           p %in% c("311e", "375a", "421b",
                    "211d", "231a", "312a",
                    "431f", "431g")) |>
   mutate(p_libelle = case_match(p,
                                 "111b" ~ "Maraîchers (petite exploitation)",
                                 "628c" ~ "Régleurs (métaux, mécanique)",
                                 "628e" ~ "Éboueurs, égoutiers, déchetterie",
                                 "674b" ~ "Ouvriers d'abattoir",
                                 "674a" ~ "Chimie, pharmacie, plasturgie",
                                 .default = p_libelle
                                )) |> 
  mutate(p_libelle = fct_reorder(p_libelle, desc(sante_coord))) |>
  mutate(santgen = factor(santgen,
                          levels = c(1, 2, 3, 4, 5),
                          labels = c("Très bon", "Bon", "Moyen",
                                     "Mauvais", "Très mauvais"),
                          ordered = TRUE)) |> 
  ggplot(aes(y = p_libelle, x = pct)) +
  geom_col(aes(fill = santgen)) +
    # geom_text(aes(label = p)) +
  scale_fill_manual(values = c("#009392", "#39b185",
                               "#eeb479","#e88471", "#cf597e")) +
  labs(x = "Comment jugez-vous votre état de santé (%)",
       y = "",
       fill = "") +
  theme_minimal()
```

# Répit

# Merci !